臺灣高等法院臺南分院刑事裁定
抗　告　人
即 聲 請人　臺灣雲林地方法院檢察署檢察官
被　　　告　乙 ○ ○
被　　　告　戊 ○ ○
被　　　告　丙 ○ ○
被　　　告　甲 ○ ○
上列抗告人因不服臺灣雲林地方法院94年度聲羈字第133號中華
民國94年7月27日第一審裁定 (聲請案號：臺灣雲林地方法院檢
察署聲押值字第066號)，提起抗告，本院裁定如下：
    主　　  文
原裁定撤銷，發回臺灣雲林地方法院。
    理 　　 由
一、檢察官聲請意旨略以：被告乙○○、戊○○、甲○○、丙○○於93、94年間與陳昭穎 (中華職棒ＬＡ─ＮＥＷ球隊職業
    球員，已由原審准予羈押)、蔡生豐（誠泰隊投手教練，已
    由原審准予羈押）及其他人等涉嫌職棒簽賭，被告乙○○、
    丙○○、甲○○為簽賭集團之組頭，被告戊○○為中間人負
    責對簽賭人員進行收買，聯絡球員來放水及招外籍球員，並
    認被告等涉嫌觸犯刑法第339條第1項詐欺取財、第342條背
    信、第268條聚眾賭博等罪嫌，被告等犯罪嫌疑重大，有勾
    串共犯、證人之虞，聲請准予羈押並禁止接見通信等語。
二、原審裁定略以：被告等上述行為不構成背信罪，而檢察官所
    憑的監聽譯文，只能看出嫌疑人間的犯意引誘，或者嫌疑人
    間的謀議，尚難看出已著手。亦即，詐欺取財的嫌疑不夠重
    大。並以檢察官主張被告戊○○涉犯刑法第268條的意圖營
 　 利聚眾賭博，有監聽譯文可以證明，其犯罪嫌疑確屬重大。
    又以檢察官主張被告戊○○已入籍美國，有逃亡之虞，固然
    可以採信；然而，衡諸比例原則，聚眾賭博罪的部分，將其
    限制出境應該已足，無予羈押之必要。因而對於察官聲請羈
    押乙○○、戊○○、甲○○、丙○○部分，認為無理由，應
    予駁回等情。
三、惟查：
　(一)被告乙○○（綽號：阿泰）、戊○○（綽號：阿偉）、丙○○（綽號：阿杜，英文名字Ｍｉｋｅ）、甲○○彼此間有通
    訊謀議恐嚇及詐賭情事，且確實已著手實行收買球員控制球
    賽之行為，有卷附之通訊監聽譯文足憑，因此被告乙○○、
    戊○○、丙○○、甲○○等人間，有詐賭情事，且已著手實
    行，交付賄款，並已詐得龐大之不法利益之事實，已甚為明
    確，況被告乙○○於警詢中自白至球場叫囂，此部分與近日
    電視媒體所不斷播出之球賽錄影帶相符，且與其他被告及球
    員之通訊監察譯文交互觀之，足證被告等確已著手實行恐嚇
    及詐賭情事；可見被告戊○○在本件係負責當中間人，替被
    告乙○○牽線，收買球員；被告丙○○與被告甲○○共同出
    資收買球員，且與在逃共犯蔡文斌及被告乙○○等黑道份子
    共同前往球賽內場看台，對球員叫囂等情，此亦有通訊監察
    譯文在卷可稽，及電視台不斷播出之畫面與翻拍照片在卷可
    證，足認被告被告乙○○、戊○○、丙○○、甲○○等人間
　　，涉嫌詐賭等犯行重大。
　(二)再依中信鯨投手吉龍（ＧｉｒｏｎＢｒａｚｏｂｎａＥｍｉ
  　ｌｌｉａｎｏ）於94年7月27日在丁○○○○偵訊中之供述
    ：「在今年四月初在球季開賽之後就認識丙○○Ｍｉｋｅ；
    丙○○在五月間打電話給我告訴我放水的事情，一開始我跟
    他講我來台灣打球是要贏球，但是Ｍｉｋｅ告訴我那我招待
    你玩小姐的事怎麼辦，要我不要告訴公司，不然不知道會發
    生什麼事；Ｍｉｋｅ都在我先發的前一個晚上，在特定的比
    賽要求我投放水球，也有說有些場次要我贏球，會給我錢，
    他有說要給我現金；Ｍｉｋｅ招待我去喝花酒一次，就是在
    台北這一次」。從上開供述內容觀之，足證被告乙○○、戊○○、丙○○、甲○○等人間，非但已著手實行恐嚇特定球
    員，為詐賭情事，且渠等之謀議均已得逞。再依共同被告陳
  　昭穎於九十四年七月二十五日及二十八日之供述筆錄觀之，
    誠泰隊投手教練蔡生豐及Ｌａｎｅｗ熊隊投手戴龍水（綽號
    ：阿水）二人，確實分別有交付現金六十萬元，要求伊故意
    打不到球放水等情，亦有訊問筆錄在卷可證。
  (三)又以目前偷渡出境猖獗觀之，僅限制出境並不足以遏止其逃
    亡，亦無法阻止其等串證，因此如依上開相關被告及監聽譯
    文觀之，本件被告戊○○部分，尚有共犯多人在逃或未到案
    ，若僅限制出境，未審酌亦予羈押，亦有串證之虞。
四、按人權固應保障，但公共利益亦應維護，職棒之簽賭傳聞由
    來已久，而球員打球放水亦時有耳聞，觀眾花錢買票卻看到
    假戲，將觀眾視為敲詐之對像，實屬不應該，更貽笑國外。
    依上述本件被告乙○○、戊○○、丙○○、甲○○等人間，
    非但有詐賭情事，且已著手實行交付賄款並恐嚇特定球員，
    且已詐得龐大之不法利益等情，而現今偷渡相當容易，雖限
    制出境仍無法阻止以偷渡之方法出境，更無法保證限制出境
    就未有串證之虞，而辦案須掌握先機，本件檢察官偵辦中既
    有多名共同正犯在逃及未到案（見原審卷第三頁），恐有串
    證之虞，況本件職棒簽賭危害社會風氣甚巨，若被告等在外
    彼此勾串，將使檢警偵辦無法順利進行，是本件原審就此漏
    未審酌，遽予駁回檢察官羈押之聲請，而將被告等四人飭回
    ，即有未洽。檢察官抗告意旨執此指摘本件尚有多名共同正
    犯在逃及未到案，被告等四人有勾串共犯及證人之虞，應對
    被告乙○○、戊○○、丙○○、甲○○羈押及禁止接見通信
    等情，並非全無理由，自應將原裁定撤銷，並就近發回臺灣
    雲林地方法院再予審慎裁定，以期毋枉縱，並使檢警之偵辦
    順利俾以遏止不良之職棒簽賭風氣。
五、據上論結，應依刑事訴訟法第413條，裁定如主文。
中　　華　　民　　國　　94　　年　　8 　　月　　1 　　日
  　　　　　　　　　刑事五庭    審判長法　官　蔡崇義
  　　　　　　　　　　　　　　　  　  法　官　戴勝利
  　　　　　　　　　　　　　　  　  　法　官　顏基典
以上正本證明與原本無異。
不得再抗告。
　　　　　　　　　　　　　　　　　　　書記官　呂嘉文
中　　華　　民　　國　　94　　年　　8 　　月　　1 　　日
